【裁判字號】    89,訴,114
【裁判日期】    890705
【裁判案由】    毒品危害防制條例
【裁判全文】
臺灣嘉義地方法院刑事判決                          八十九年度訴字第一一四號
    公  訴  人  臺灣嘉義地方法院檢察署檢察官
    被      告  丙○○
    選任辯護人  蕭敦仁
右列被告因違反毒品危害防制條例案件，經檢察官提起公訴（八十九年度偵字第一四
二五號），本院判決如左：
    主  文
丙○○連續販賣第二級毒品，處有期徒刑伍年陸月。扣案之甲基安非他命壹包（淨重
零點零捌公克，包裝重零點壹參公克）沒收銷毀之；行動電話機具壹具沒收；販賣第
二級毒品安非他命所得新台幣肆仟元沒收，如全部或一部不能沒收時，以其財產抵償
之。
    事  實
一、丙○○基於販賣第二級毒品安非他命圖利之概括犯意，以其所有之號碼0000
    000000號行動電話作為聯絡之工具，主動撥打甲○○所有之000000
    0000號行動電話向其詢問是否欲購買安非他命，於取得甲○○之應允並約定
    交易之時地，丙○○再從彰化攜帶安非他命至約定之交易地點，以一手交錢一手
    交貨的方式，於如附表所示之時地，連續二次販賣如附表所示數量之第二級毒品
    安非他命予甲○○施用，以此方式連續販賣安非他命圖利；嗣甲○○於八十九年
    二月十六日晚上十時三十分許，在嘉義市○○街與友愛路口為警查獲持有安非他
    命，而供出安非他命係向丙○○所購得，甲○○並於八十九年二月十七日上午十
    時許，配合警方辦案，以其所有之0000000000號行動電話，撥打丙○
    ○所有之0000000000號行動電話，佯稱欲向丙○○購買五千元之安非
    他命，雙方並約定在彰化縣社頭鄉火車站前交易，俟丙○○攜帶安非他命至上開
    地點而欲與甲○○交易之際，為警當埸查獲，並扣得丙○○所有之安非他命結晶
    一包（淨重０．０八公克，包裝重０．一三公克）、丙○○所有供其聯絡販賣毒
    品所用之行動電話機具一具；嗣丙○○於警訊時供出安非他命來源係向綽號「貴
    武」之人所購買，警方因而破獲柳貴武（六十七年七月三日生，身分證統一編號
    Ｚ000000000號）即綽號「貴武」之人販賣安非他命犯行。
二、案經嘉義市警察局第一分局報請台灣嘉義地方法院檢察署檢察官偵查起訴。
    理  由
一、訊據被告丙○○矢口否認右揭犯行，辯稱：並未販買安非他命與甲○○，扣案之
    安非他命非其所有，係被綽號「蟑螂」之人所栽贓，警訊筆錄係遭刑求所製作，
    與事實不符，且八十九年二月十六日晚上八時許其正與友人王銘輝在一起，不可
    能販毒於甲○○云云。惟查：
（一）證人甲○○於偵查中供稱：「（問：你安非他命都是向丙○○購買？）是。」
      、「（問：跟他買過幾次安非他命？）二次，八十九年二月十日晚上六點在民
      生南路六０八巷一一九號買二千元，第二次八十九年二月十六日晚上八點在北
      興街與友愛路口買二千元。」、「（問：八十九年二月十七日下午三點帶同警
      方去社頭火車站前查獲丙○○時，你先以電話向他聯絡要買多少錢安非他命？
      ）五千元，約定在彰化社頭火車站前交易，當我們到達時就被警方當場查獲。
      」、「（問：賣安非他命給你的是庭上這位丙○○？）是（當庭指認）。」、
      「（問：你向丙○○買毒品是一手交錢，一手交貨？）我拿錢給他，他叫我在
      外面等十分鐘，就拿安非他命給我，交貨後各自離去。」等語（見八十九年二
      月二十三日檢察官偵查筆錄）；警訊時亦供稱：「（你與丙○○通常如何連絡
      買賣交易？）我與丙○○通常都是他打電話至我家問我須不須要安非他命，如
      我有需要他便從彰化社頭鄉開車至嘉義送到我家給我。」等語（見證人甲○○
      八十九年二月十七日警訊筆錄）；核與被告於偵查中供述：「（問：八十八年
      二月十日晚上六點在甲○○民生南路六０巷一一九號，八十八年二月十六日晚
      上八點在本市○○路、友愛路口．．．賣安非他命給甲○○二次？）是。」、
      「（問：你跟甲○○交易安非他命是一手交錢，一手交貨？）是，甲○○將現
      金交給我，我將安非他命交給他，交易後各自離開。」、「（問：你以扣案0
      000000000號行動電話聯絡交易安非他命？扣案的行動電話跟甲○○
      聯絡交易安非他命，但號碼是0000000000。」、「（問：八十九年
      二月十七下午三點持安非他命在彰化社頭鄉社頭火車站前，要跟甲○○交易時
      為警查獲？是。」等語（見八十九年二月十八日檢察官偵查筆錄）相符；況被
      告丙○○為警查獲時，遭警當場所扣得之結晶體（淨重０．０八公克，包裝重
      ０．一三公克），經送鑑定確係甲基安非他命無誤，亦有搜索扣押證明筆錄、
      扣押書、扣押物品清單及法務部調查局八十九年三月二十九日（８９）陸（一
      ）字第８９０１８５９２號檢驗通知書各一份附卷可稽，此外，復有扣案被告
      所有之行動電話一具可資佐證，足認被告於偵查中所為之自白，應屬真實。
（二）依卷附被告所有之0000000000號行動電話之通話明細清單記載，分
      別於八十九年二月九日下午五時四十二分三十五秒至同日下午五時四十四分零
      四秒、八十九年二月九日下午六時四十八分三十六秒至同日下午六時四十九分
      二十三秒、八十九年二月十六日凌晨三時三十四分三十八秒至同日凌晨三時三
      十五分零四秒、八十九年二月十六日下午五時四十五分五十六秒至同日下午五
      時四十七分十七秒，有與證人甲○○所有之0000000000號行動電話
      通話之紀錄，且被告係發話人，甲○○為受話人，係被告與甲○○聯絡；又查
      卷附被告所有之0000000000號行動電話之通話明細清單記載，分別
      於八十九年二月十七日上午十時十八分三十秒至同日上午十時十九分五十九秒
      、八十九年二月十七日上午十時二十八分五十七秒至同日上午十時四十一分零
      四秒、八十九年二月十七日上午十時四十五分十五秒至同日上午十時四十八分
      零一秒，有與證人甲○○所有之0000000000號行動電話通話之紀錄
      ，而此時發話人則為甲○○，受話人則為被告，則為甲○○主動聯絡被告等情
      （以上見卷附中華電信股份有限公司台灣南區電信分公司嘉義營運處八十九年
      四月嘉營二密字第００五號函及通聯紀錄），均核與證人甲○○所證述如附表
      所示二次安非他命交易行為，係被告主動打電話向其詢問，第三次為警查獲時
      ，係其主動打電話約被告出來進行交易等情相符，益證甲○○之供述可信為真
      ；而被告所有之0000000000號行動電話通話明細清單，雖係於八十
      九年二月九日下午五時四十二分三十五秒至同日下午五時四十四分零四秒、八
      十九年二月九日下午六時四十八分三十六秒至同日下午六時四十九分二十三秒
      分十七秒，與證人甲○○所有之0000000000號行動電話有通話紀錄
      ，而非實際進行販賣犯行之八十九年二月十日下午六時許，然查被告販賣安非
      他命之方式，係「先」以行動電話與買受人甲○○聯絡，於約定在「嘉義市」
      交易後，被告再從「彰化」將安非他命交與甲○○，是從聯絡交易之時間及距
      離觀之，兩造約定於翌日下午六時許再進行安非他命之交易，與經驗法則並不
      相悖，故不能僅以被告與甲○○之通話時間係在八十九年二月九日而非同年月
      十日，而謂被告於偵查中之自白，及證人甲○○偵查、警訊中之供述有瑕疵而
      不予採信；至被告辯稱其所有之0000000000號行動電話，係八十九
      年二月十七日下午四時四分四十八秒始首次撥通，與證人甲○○所供稱於八十
      九年二月十七日配合警方辦案，電話與被告（0000000000）聯絡，
      約定八十九年二月十七日下午三時交易之情不符云云；然查被告業已於偵查中
      供述係以0000000000號碼之行動電話跟甲○○聯絡交易安非他命等
      情（見八十九年二月十八日偵查筆錄），與上開0000000000號、0
      000000000號行動電話通聯紀錄相符，是此部分於本院認定被告上開
      販賣安非他命之情節，不生影響，在此敘明。
（三）另被告於本院審理中辯稱遭警刑求等情；然不僅上開辯解為證人即本案承辦警
      員丁○○、乙○○所否認（見本院八十九年三月三十一日訊問筆錄），且經本
      院函索被告於本案案發之翌日，即八十九年二月十八日羈押於台灣嘉義看守所
      時之入所身體健康調查狀況，被告羈押於台灣嘉義看守所之體檢表之傷痕記錄
      欄，記載為「無」，表示被告於入所時身體各處並無任何的傷痕，有台灣嘉義
      看守所（少年觀護所）八十九年二月十九日收容人體檢表一份附卷可稽；況徵
      之被告若真遭警方刑求，為何於經警移送台灣嘉義地方法院檢察署偵查後，被
      告卻未有隻字片語提及遭警刑求情事，顯與常理有違，顯見被告前揭刑求之辯
      稱，應為不實，不足採信。
（四）安非他命物稀價昂，為政府嚴予取締之物，苟無利可圖，則被告顯無甘冒被查
      獲之危險，平白從事販賣之理，且遠從彰化路途遙遠地將安非他命送至嘉義供
      甲○○施用，況被告亦供稱其所有被查獲之安非他命有拿一點自己吸用等語（
      見八十九年二月十八日訊問筆錄），顯見被告有從中賺取買賣之差價牟利之營
      利意圖，至為灼然；是綜上所述，本件事證明確，被告所辯，顯係卸責之詞，
      不足採信，其犯行洵堪認定。
二、按安非他命係第二級毒品，毒品危害防制條例第二條第二項第二款定有明文；核
    被告所為，係犯毒品危害防制條例第四條第二項之販賣第二級毒品罪；其持有安
    非他命之低度行為，為販賣之高度行為所吸收，不另論罪；被告所為如附表所示
    之二次犯行，皆為既遂犯，至於八十九年二月十七日之第三次犯行，因甲○○係
    為警查獲後，配合警方向被告偽稱欲再購買安非他命，實際上其雖無購買安非他
    命之真意，而被告於與甲○○聯絡後，既已依約攜帶安非他命前往交易，難謂無
    販賣安非他命之故意，且已著手實施販賣毒品之行為，縱因遭埋伏之警察當場逮
    獲致未能真正完成販賣安非他命之行為，應認為被告此次犯行已成立毒品危害防
    制條例第四條第四項之販賣第二級毒品未遂罪；被告先後三次犯行，時間緊接，
    所犯構成要件相同之罪，顯係基於概括犯意反覆為之，應依連續犯之規定以連續
    販賣第二級毒品既遂罪論處，除法定刑無期徒刑部分，依法不得加重外，其餘應
    加重其刑；被告於警訊時供出其安非他命來源，因而於八十九年二月十八日在彰
    化縣社頭鄉○○村○○路○段九０號查獲柳貴武販賣安非他命犯行，有嘉義市警
    察局第一分局八十九年四月十二日嘉市警一刑字八五九七號函及柳貴武警訊筆錄
    、搜索扣押筆錄、扣押書、口卡片在卷足憑，應依毒品危害防制條例第十七條規
    定減輕其刑，並與前述加重其刑部分，先加後減；爰審酌被告販賣安非他命，戕
    害他人身心，及其品行、犯罪之動機、目的、手段、販賣安非他命之數量、販賣
    所得之不法利益，及犯罪後否認態度等一切情狀，量處如主文所示之刑，以資懲
    儆；扣案之甲基安非他命結晶壹包，淨重０．０八公克，包裝重０．一三公克，
    係查獲之毒品，應依毒品危害防制條例第十八條第一項前段予以宣告沒收銷燬之
    ；扣案被告所有用以聯絡販賣安非他命之行動電話一具，為供被告犯罪所用之物
    ，應依毒品危害防制條例第十九條第一項宣告沒收；又被告於上開時、地先後二
    次均係以每包二千元之價格（第三次未遂）販賣一包第二級毒品安非他命予證人
    甲○○施用，被告販賣毒品所得之財物共計四千元，應依毒品危害防制條例第十
    九條第一項宣告沒收，如全部或一部不能沒收時，以其財產抵償之；至被告雖請
    求傳訊證人王銘輝及郭啟章，並請求對郭啟章進行測謊，然查本件事證已甚明確
    ，本院認無必要，附此敘明。
據上論斷，應依刑事訴訟法第二百九十九條第一項前段、毒品危害防制條例第四條第
第二項、第四項、第十七條、第十八條第一項前段、第十九條第一項、刑法第十一條
前段、第五十六條，判決如主文。
本案經檢察官游悅晨到庭執行職務。
中      華      民      國      八十九    年      七      月     五     日
                                臺灣嘉義地方法院刑事第三庭
                                    法  官  陳  杰  正
右正本證明與原本無異。
如不服本判決，應於判決送達後十日內向本院提出上訴狀( 應附繕本 )。
中      華      民      國      八十九    年      七      月     十     日
                                    書記官  李  彩  娥
附錄法條：
毒品危害防制條例第四條第二項、第四項：
製造、運輸、販賣第二級毒品者，處無期徒刑或七年以上有期徒刑，得併科新臺幣七
百萬元以下罰金。
前四項之未遂犯罰之
附表：
┌──┬─────────┬───────┬──┬───────┬───┐
│編號│  時間（民國）    │    地點      │包數│價格（新台幣）│備  註│
│    │                  │              │    │              │      │
├──┼─────────┼───────┼──┼───────┼───┤
│一  │八十九年二月十日下│嘉義市○○○路│一包│二千元        │既  遂│
│    │午六時許          │六０八巷一一九│    │              │      │
│    │                  │（甲○○住處）│    │              │      │
│    │                  │              │    │              │      │
├──┼─────────┼───────┼──┼───────┼───┤
│二  │八十九年二月十六日│嘉義市○○街與│一包│二千元        │既  遂│
│    │晚上八時許        │友愛路口      │    │              │      │
└──┴─────────┴───────┴──┴───────┴───┘


司法院資訊處製作；財團法人民間司法改革基金會備份。
